# 关于政府补助的会计处理

提问人：dugujianzp 时间：2021-09-06 10:20:00
请问陈版，
我公司跟政府拟签订补助协议，内容为帮政府攒建产业园区，招商引资，园区未来归政府，不会在报表层面产生新的长期资产，我公司政府补助的会计政策是总额法。
我们应该划分为以收益相关的政府补助，我的疑问是，在收到政府补助的时候，比如说红头文件约定了补贴 5000 万元，但是实际上我们前期并没有实质性支出，因为这个只是招商引资，方案设计等软性服务，我们能够作为过去发生的补偿直接计入营业外收入或者其他收益么。
谢谢陈版！

回答人：chenyiwei
建议考虑：本案例是否符合政府补助的“无偿性特征”？还是属于本企业为政府提供服务的对价款？该补贴的金额是如何确定的，是否与所提供服务的公允价值相当？
如果属于为政府提供服务的对价，具有商业实质的，则应按照收入准则规定，随着服务的提供进度逐步转入各年度的营业收入。但如果拨付款项显著大于所提供服务的公允价值的，则对于超出部分应进一步分析是属于政府补助还是政府资本性投入。